【裁判字號】    99,訴,50
【裁判日期】    990630
【裁判案由】    毒品危害防制條例
【裁判全文】
臺灣臺北地方法院刑事判決                99年度訴字第50號
公  訴  人  臺灣臺北地方法院檢察署檢察官
被      告  甲○○
上列被告因違反毒品危害防制條例案件，經檢察官提起公訴（98
年度毒偵字第3546號），被告於準備程序中就被訴事實為有罪之
陳述，經本院合議庭當庭裁定由受命法官獨任行簡式審判程序，
判決如下：
    主  文
甲○○施用第一級毒品，累犯，處有期徒刑拾月，扣案電子磅秤
壹臺、夾鏈袋參拾肆個均沒收；又施用第二級毒品，累犯，處有
期徒刑伍月，扣案之安非他命、甲基安非他命、N，N-二甲基安
非他命壹包（驗餘淨重伍點零公克）沒收銷燬之，扣案電子磅秤
壹臺、夾鏈袋參拾肆個及包裝第二級毒品之夾鏈袋壹個均沒收。
應執行有期徒刑壹年，扣案之安非他命、甲基安非他命、N，N-
二甲基安非他命壹包（驗餘淨重伍點零公克）沒收銷燬之，扣案
電子磅秤壹臺及夾鏈袋參拾伍個均沒收。
    犯罪事實
一、甲○○前曾因施用毒品案件，經臺灣板橋地方法院以91年度
    毒聲字第2676號裁定送勒戒處所觀察、勒戒後，因認無繼續
    施用毒品之傾向，於民國91年9月18日執行完畢釋放出所，
    並經臺灣板橋地方法院檢察署檢察官以91年度偵字第15695
    號、91年度毒偵字第2951號、91年度毒偵緝字第414號、第4
    15號為不起訴處分確定。復因施用毒品案件，經本院以92年
    度毒聲字第425號裁定送勒戒處所觀察、勒戒後，因認無繼
    續施用毒品之傾向，於92年6月9日執行完畢釋放出所，並由
    臺灣臺北地方法院檢察署檢察官以91年度毒偵字第2735號為
    不起訴處分確定。又於前開觀察勒戒執行完畢釋放後5年內
    ，因施用第一級毒品及持有第二級毒品案件，經臺灣板橋地
    方法院以94年度訴字第2597號判決分別判處有期徒刑6月、
    拘役40日確定，業於95年4月24日易科罰金執行完畢。另因
    偽造文書及施用毒品等案件，經本院以95年度訴字第9號判
    決判處有期徒刑6月、臺灣板橋地方法院以95年度簡上字第1
    62號判決判處有期徒刑6月、臺灣高等法院以95年度上訴字
    第3739號判決判處有期徒刑9月、臺灣高等法院以96年度上
    訴字第1009號判決判處有期徒刑1年3月、臺灣板橋地方法院
    以96年度訴字第297號判決分別判處有期徒刑10月、5月及以
    96年度訴字第315號判決分別判處有期徒刑7月及5月，前揭
    數案件均已確定，並經臺灣高等法院以96年度聲減字第4715
    號裁定減刑並分別定應執行刑為有期徒刑9月及1年8月，經
    接續執行後，甫於97年11月19日假釋出監並付保護管束，並
    於98年3月4日保護管束期滿未經撤銷，其未執行之刑，以執
    行完畢論（本案構成累犯）。猶不知悔改，復分別基於施用
    第一級毒品海洛因及第二級毒品安非他命、甲基安非他命、
    N，N-二甲基安非他命之犯意，先於98年12月6日凌晨某時許
    ，在其臺北縣板橋市○○路○段32號2樓住處內，以將海洛因
    置入香菸內點燃後吸食之方式，施用第一級毒品海洛因1次
    ；復於施用第一級毒品完畢後約10分鐘，再以將安非他命、
    甲基安非他命、N，N-二甲基安非他命置入吸食器內燒烤產
    生煙霧之方式，施用第二級毒品安非他命、甲基安非他命、
    N，N-二甲基安非他命1次；嗣於同日上午6時40分許，在臺
    北市○○區○○路2段281巷31號前為警查獲，並扣得其所有
    欲供施用之安非他命、甲基安非他命、N，N-二甲基安非他
    命1包（毛重5.40公克、驗餘淨重5.00公克，不含夾鏈袋）
    ，及其所有供施用毒品使用之電子磅秤1臺及夾鏈袋34個，
    及非供本件施用第一級、第二級毒品有關之第三級毒品一粒
    眠10顆、剪刀1把等物。
二、案經臺北市政府警察局萬華分局移送臺灣臺北地方法院檢察
    署檢察官偵查起訴。
    理  由
一、本件被告所犯非死刑、無期徒刑或最輕本刑有期徒刑3年以
    上之罪，亦非高等法院管轄第一審案件，且於準備程序進行
    中，被告先就被訴事實為有罪之陳述，經告知被告簡式審判
    程序之旨，並聽取檢察官、被告之意見後，本院合議庭裁定
    由受命法官進行簡式審判程序，是本件之證據調查，依刑事
    訴訟法第273條之2規定，不受同法第159條第1項、第161條
    之2、第161條之3、第163條之1及第164條至第170條規定之
    限制，合先敘明。
二、上揭犯罪事實，迭據被告甲○○於本院審理中坦承不諱，並
    有臺北市政府警察局萬華分局搜索扣押筆錄、扣押物品目錄
    表、臺北市政府警察局萬華分局毒品初步鑑驗報告單、照片
    4張（見偵查卷第13至20頁）；又被告於98年12月6日為警所
    採集之尿液經送檢驗結果，確呈海洛因代謝物鴉片類及安非
    他命類陽性反應，有台灣尖端先進生技醫藥股份有限公司98
    年12月11日濫用藥物檢驗報告乙紙、臺北市政府警察局萬華
    分局偵辦毒品案件尿液檢體委驗單附卷足稽（見偵查卷第46
    、47頁）。另扣案之白色透明晶體1包，經以氣相層析質譜
    儀分析法鑑驗結果，係含安非他命、甲基安非他命、N，N-
    二甲基安非他命成分（毛重5.40公克，驗餘淨重5.00公克）
    等情，亦有臺北市政府警察局99年1月5日北市鑑毒字第276
    號鑑驗通知書存卷為憑（見本院卷第29頁），復有被告自承
    為其所有供施用毒品秤重、分裝使用之電子磅秤1臺及夾鏈
    袋34個等物扣案可佐，是被告自白施用第一級毒品及第二級
    毒品犯行，應認與事實相符，而可採信，本件事證明確，被
    告犯行，洵堪認定。又被告有事實欄所示之施用毒品前科，
    有臺灣高等法院被告前案紀錄表存卷可參，被告係於觀察勒
    戒執行完畢後5年內，復因施用毒品犯行而經法院判處罪刑
    確定後，再為本案施用第一、二級毒品之犯行明確，而與毒
    品危害防制條例第20、23條所定之「初犯」或「5年後再犯
    」情形有別（最高法院95年度第7次刑事庭會議決議內容參
    照），自應依法論科。
三、按海洛因及安非他命、甲基安非他命、N，N-二甲基安非他
    命分屬毒品危害防制條例第2條第2項第1款、第2款明定之第
    一、二級毒品。核被告所為，係犯毒品危害防制條例第10條
    第1項、第2項之施用第一、二級毒品罪。其持有第一、二級
    毒品之低度行為，為施用之高度行為所吸收，不另論罪。被
    告所犯上開二罪間，犯意個別，行為互殊，應予分論併罰。
    又被告有如事實欄所示之犯罪科刑執行情形，有前引臺灣高
    等法院被告前案紀錄表可佐，其於有期徒刑執行完畢後5年
    內，故意再犯本件有期徒刑以上之罪，為累犯，均應依刑法
    第47條第1項之規定加重其刑。爰審酌被告素行，前因施用
    毒品案件，經法院裁定送觀察勒戒後，竟仍無法戒除毒癮，
    復又再施用毒品，惟念其施用毒品乃戕害個人身心健康，尚
    未危及他人，其犯罪之動機、目的、手段、施用時間、施用
    方式及其智識程度、犯後坦認犯行，態度良好等一切情狀，
    量處如主文所示之刑，並定應執行刑，以示懲儆。
四、扣案之安非他命、甲基安非他命、N，N-二甲基安非他命1包
    （驗餘淨重5.00公克）係查獲之第二級毒品，為違禁物，不
    問屬於犯人與否，皆應依毒品危害防制條例第18條第1項前
    段規定沒收銷燬之；另扣案之電子磅秤1臺，係用以秤重，
    另夾鏈袋34個及包裝上開扣案第二級毒品之夾鏈袋1個，有
    防止毒品裸露、逸出及潮濕之功用，並便於攜帶使用，為供
    被告犯罪所用之物，均係被告所有供其施用海洛因及安非他
    命、甲基安非他命、N，N-二甲基安非他命所用之物，業據
    被告於本院審理時供陳明確，爰均依刑法第38條第1項第2款
    、第3項之規定宣告沒收。至扣案之剪刀1把，非屬被告本案
    犯罪所使用之物，另就第三級毒品一粒眠10顆部分，純質淨
    重亦未超過20公克，復無證據證明屬製造、運輸、販賣、意
    圖販賣而持有、以非法方法使人施用、引誘他人施用或轉讓
    第三、四級毒品，而屬毒品危害防制條例相關法條明文規定
    處罰之犯罪行為，應依同條例第18條第1項後段，屬依行政
    程序沒入銷燬之範圍，附此敘明。
據上論斷，應依刑事訴訟法第273條之1第1項、第299條第1項前
段，毒品危害防制條例第10條第1項、第2項、第18條第1項前段
，刑法第11條前段、第47條第1項、第51條第5款、第38條第1項
第2款、第3項，判決如主文。
本案經檢察官劉文婷到庭執行職務。
中    華    民    國    99    年    6    月    30     日
                  刑事第十庭  法  官   呂煜仁
上正本證明與原本無異。
如不服本判決應於收受送達後10日內向本院提出上訴書狀，並應
敘述具體理由；其未敘述上訴理由者，應於上訴期間屆滿後20日
內向本院補提理由書（均須按他造當事人之人數附繕本）「切勿
逕送上級法院」。
                              書記官    曹尚卿
中    華    民    國    99    年    6     月    30    日
附錄本案論罪科刑法條全文：
毒品危害防制條例第10條
施用第一級毒品者，處6 月以上5 年以下有期徒刑。
施用第二級毒品者，處3 年以下有期徒刑。

司法院資訊處製作；財團法人民間司法改革基金會備份。
